【裁判字號】    94,上訴,1289
【裁判日期】    950425
【裁判案由】    違反槍砲彈藥刀械管制條例
【裁判全文】
臺灣高等法院臺中分院刑事判決        94年度上訴字第1289號
上  訴  人  臺灣臺中地方法院檢察署檢察官
上  訴  人
即  被  告  子○○
                    （現另案於臺灣臺中監獄執行中）
被      告  庚○○
上列上訴人等因被告等違反槍砲彈藥刀械管制條例等案件，不服
臺灣臺中地方法院93年度訴字第2879號中華民國94年5月6日第一
審判決（起訴案號：臺灣臺中地方法院檢察署93年度偵字第1642
6號、93年度偵緝字第1571號），提起上訴，本院判決如下：
    主  文
上訴駁回。
    事  實
一、庚○○素行不佳，前於民國（下同）八十七年間，曾因違反
    槍砲彈藥刀械管制條例案件，經本院於八十八年三月十七日
    以八十八年度上訴字第一０二號判處有期徒刑一年二月，併
    科罰金新臺幣十萬元，罰金如易服勞役，以新臺幣九百元折
    算一日確定；又於八十八年間，因竊盜罪，經本院於八十八
    年六月十五日以八十八年度上易字第一三二三號判處有期徒
    刑六月確定；又於八十八年間，因轉讓第二級毒品罪，經本
    院於八十八年七月二十二日以八十八年度上訴字第一四二五
    號判處有期徒刑八月確定；又於八十九年間，因贓物罪，經
    台灣台中地方法院於八十九年一月二十六日以八十九年度易
    字第一四四號判處有期徒刑四月確定；上開四罪，嗣經台灣
    台中地方法院於九十年一月九日以九十年度聲字第一一八號
    裁定合併應執行有期徒刑二年五月，併科罰金新臺幣十萬元
    ，罰金如易服勞役，以銀元三百元折算一日；再於八十八年
    間，因施用毒品罪，經台灣台中地方法院於八十八年十一月
    三十日以八十八年度訴字第一九０九號分別判處有期徒刑一
    年、八月，合併應執行有期徒刑一年六月確定；於八十九年
    四月八日入監接續執行，於九十一年十一月二十二日縮短刑
    期假釋出獄，甫於九十二年十二月二十七日縮短刑期假釋期
    滿，未經撤銷，以執行完畢論。
二、子○○意圖為自己不法之所有，基於行竊他人財物為常業之
    犯意，自九十三年五月一日起至九十三年九月二十六日止，
    在臺中縣市，連續七次行竊他人之財物得手，藉以牟利，以
    茲維生。其先後竊盜犯行，詳述如後：
（一）子○○與辛○○（業經本院另案判刑確定在案）共同基於
      以竊車勒贖之犯意聯絡，意圖為自己不法之所有，先於九
      十三年五月一日某時，在台中縣大雅鄉○○村○○街與楓
      林街口，由子○○以不詳方法，行竊林孟芳所有、中華三
      菱廠牌、車牌號碼Ｘ六—七二九三號自小客車一輛及林孟
      芳所有放置於車上之第一銀行提款卡一張得手後，子○○
      即於九十三年五月一日六時許，駕駛行竊所得之上開自小
      客車，搭載辛○○前往不詳地點之臺中商業銀行龍井分行
      提款機，由辛○○利用自動提款設備，接續三次提領林孟
      芳帳戶內之現金存款，每次提領新臺幣（下同）二萬元，
      合計詐領六萬元之款項得手，子○○並從中交付六千元予
      辛○○取得；再於九十三年五月三日九時許起至十三時許
      之期間，及九十三年五月二十五日十九時二十九分許起至
      二十時五十一分許止之期間，由辛○○及子○○先後撥打
      電話，向林孟芳恫嚇稱：至台中市○○路與民航路口，交
      付二萬元贖車（原要求五萬元，後經林孟芳殺價至二萬元
      ），否則即將車子解體等語，致使林孟芳因恐車輛無法取
      回之財產損失，而心生畏懼，乃依照指示，於九十三年五
      月二十五日二十一時許，前往台中市○○區○○路與民航
      路口之指定地點欲交付贖款，嗣辛○○前往該處欲向林孟
      芳取款時，為警當場查獲，而未遂其目的。
（二）子○○復與一名姓名年籍不詳綽號叫「阿東」之成年男子
      ，共同意圖為自己不法之所有，基於行竊他人財物之常業
      犯意聯絡：(1)先於九十三年六月八日十時許，在台中縣太
      平市○○路，以不詳方法，共同行竊廖自強所有車牌號碼
      三Ｐ—八０二三號自小客車一輛（價值約三十萬元）得手
      。(2)又於九十三年八月三十日七時許，在台中市○○區○
      ○路與福科路口，以不詳方法，共同行竊梅皓所使用車牌
      號碼Ｖ二—二九三七號自小客車一輛（價值約二十五萬元
      ）得手。(3)再於九十三年九月二十日十一時三十分許，在
      台中市○區○○街，以不詳方法，共同行竊王全珩所使用
      車牌號碼ＤＴ—二一六八號自小客車一輛（價值約四十萬
      元）得手。(4)另於九十三年九月二十五日八時三十分許，
      在台中市○區○○○街前，以不詳方法，行竊蕭敏達所有
      放置於其所有車牌號碼ＭＮ—九四五六號自小客車內之保
      齡球一個及帳單一紙等財物（價值約五千元），得手後，
      隨即於不詳時間，在不詳地點，經該姓名年籍不詳綽號「
      阿東」之成年男子將上開車牌號碼三Ｐ—八０二三號、Ｖ
      二—二九三七號、ＤＴ—二一六八號自小客車之原有車牌
      拆卸，分別改懸掛八Ｍ—０三二三號（該車牌號碼係由劉
      聖煌所使用之自小客車懸掛）、八Ｎ—三二五五號（該車
      牌號碼係由林淑貞所有之自小客車懸掛）、九Ｓ—０七０
      八號（該車牌號碼係由蔡淑真之父蔡流性所有之自小客車
      所懸掛）車牌各二面後，交由子○○停放台中市○區○○
      ○路一一九號其與李薇居住之大樓前及地下停車場內。嗣
      庚○○因案被查獲後，經於九十三年九月二十七日二時四
      十分許，帶同警方前往台中市○區○○○路一一九號八樓
      之十七李薇住處，查獲子○○，經子○○分別帶同警方前
      往台中市○區○○○路與太原路口，起獲懸掛九Ｓ—０七
      ０八號車牌之上開自小客車，再於台中市○區○○○路九
      二號前，起獲懸掛八Ｎ—三二五五號車牌之上開自小客車
      ，更於台中市○區○○○路一一九號大樓地下停車場，起
      獲懸掛八Ｍ—０三二三號車牌之上開自小客車，因而獲悉
      上情。
（三）子○○復意圖為自己不法之所有，於九十三年九月十日凌
      晨零時三十分許，在台中市北屯區○○○街二八號前，見
      莊偉志所有車牌號碼Ｂ八—０三九七號自小客貨車停放路
      旁，認為四下無人，有機可趁，乃由子○○攜帶其在附近
      五金行所購買之鑰匙二支及客觀上足以對人之生命、身體
      、安全構成威脅，具有危險性，堪供為兇器使用之固定鉗
      一支，先行破壞上開自小客車左前方向燈，使防盜器失效
      ，再執持固定鉗破壞後車門，進入車內以其所有之鑰匙啟
      動引擎之方式，行竊上開自小客貨車一輛（價值約三十萬
      元）、汽車音響及莊偉志所有放置於車內之公事包一只（
      內有臺新銀行信用卡、彰化銀行提款卡、支票三張面額合
      計四十八萬元），得手後，子○○隨即於九十三年九月十
      日凌晨三時三十分許，駕駛行竊所得之上開自小客車，至
      台中市○○路與漢口路口，搭載不知情之李薇，並將行竊
      所得之臺新銀行信用卡（新光三越卡）、彰化銀行提款卡
      及支票三張交予李薇保管（案發後業經查獲發還莊偉志）
      。嗣於九十三年九月十日五時三十分許，子○○駕駛行竊
      所得之上開自小客車，行經台中縣神岡鄉○○路二七六巷
      高鐵路橋旁，為警查獲，並扣得子○○所有供行竊使用之
      固定鉗一支、鑰匙二支。
（四）子○○與庚○○基於共同行竊他人財物之犯意聯絡，意圖
      為自己不法之所有，於九十三年九月二十六日十八時四十
      分許，由子○○駕駛上開行竊所得、車牌號碼ＤＴ—二一
      六八號自小客車（懸掛九Ｓ—０七０八號車牌二面），搭
      載庚○○，在台中市○○區○○路大鵬國小側門附近，由
      子○○在車上負責把風及利用車身掩蔽庚○○之行竊舉動
      ，再由庚○○執持路邊之磚塊，先行敲毀陳芝玲所有車牌
      號碼三０六一—ＤＮ號自小客車之車窗玻璃，破壞排檔桿
      零件及車內線路，因無法啟動該車輛，遂轉而行竊汽車音
      響一部、ＣＤ音箱二部，得手後，欲行離去之際，即為陳
      芝玲發覺報警，當場查獲庚○○，子○○則趁機逃逸無蹤
      。
三、子○○明知槍砲業經中央主管機關公告列管，未經許可不得
    持有、寄藏，竟於九十三年九月二十四日，在臺中市不詳地
    點之麵攤，未經許可，接受姓名年籍不詳綽號「阿東」之成
    年男子委託，將可發射子彈具有殺傷力之仿North American
    Arms Company廠.22 magnum型制式轉輪手槍製造之改造手槍
    二支（槍枝管制編號0000000000、000000
    000）、仿CLOCK廠27 型半自動手槍製造之改造手槍一支
    （槍枝管制編號0000000000）及具有殺傷力之土
    造子彈十二顆（其中二顆，經採樣試射，業經滅失），以黑
    色手提包裝置後，交由其不知情之妻子李薇，持往寄藏於台
    中市○區○○里○○街三三一號不知情之保姆陳麗珍、曾文
    卿夫妻住處廚房後方之儲藏室內。嗣經庚○○於九十三年九
    月二十七日，帶同警方，前往台中市○區○○里○○街三三
    一號，持搜索票進行搜索結果，因而獲悉上情，並扣得改造
    手槍五支（除上開三支具有殺傷力外，餘二支經鑑定結果，
    並無殺傷力）及土造子彈十六顆（除上開十二顆具有殺傷力
    外，餘四顆，經鑑定結果均無殺傷力）。（台中市警察局第
    六分局另於九十三年九月二十七日，在台中市○○區○○路
    一段一二五號前停放之車牌號碼九Ｓ—０九０八號自小客車
    上，扣得改造手槍一支，經鑑定結果，亦無殺傷力）。
四、案經臺中市警察局第六分局報告臺灣臺中地方法院檢察署檢
    察官偵查起訴暨移送併辦（九十四年度偵字第一二一三五號
    ）。
    理  由
一、訊據上訴人即被告（下稱被告）子○○坦承於九十三年九月
    十日五時三十分許，有駕駛上開Ｂ八—０三九七號自小客貨
    車，行經台中縣神岡鄉○○路二七六巷高鐵路橋旁時，為警
    查獲，並扣得其所有之上開固定鉗一支、鑰匙二支等事實不
    諱（見本院卷第一三二頁、第二六五頁），惟矢口否認有常
    業竊盜及未經許可寄藏可發射子彈具有殺傷力之改造手槍等
    犯行，辯稱：上開行竊所得之車輛均係綽號「阿東」之成年
    男子所寄放，並非伊所行竊。又扣案之上開槍彈，亦係綽號
    「阿東」之成年男子所委託寄放，交付當時即係以黑色手提
    包裝妥，伊並不知道裡面是改造槍枝及子彈，且伊僅對「阿
    東」說廚房旁邊之儲藏室可以放，是「阿東」自己拿過去放
    的，並非伊所寄藏云云。訊據被告庚○○亦坦承有竊取被害
    人陳芝玲上開三０六一—ＤＮ號自小客車內之汽車音響主機
    之事實不諱，惟以係伊自己行竊，且伊並未竊取車內之ＣＤ
    音箱，案發當時被告子○○並不知道伊要行竊等語置辯。經
    查：
（一）竊盜、盜領提款卡及恐嚇取財部分：
  １、被告子○○與共犯辛○○共同竊取被害人林孟芳所有之上
      開自小客車並盜領存款、恐嚇取財等部分，業據被害人林
      孟芳於原審另案中（即原審九十三年度易字第一九六五號
      共犯辛○○被訴竊盜等案件）到庭證稱：「（問：你收到
      辛○○勒贖電話的內容？）就是要我匯錢給他，他說要我
      匯五萬元給他，那時也沒有說車子要還我，並說如果我沒
      有匯錢給他，他要把車子解體，我可以確定是辛○○打電
      話給我，辛○○只叫我匯錢給他，並沒有告訴我車子放在
      那裡。」、「一開始辛○○是要我用匯款的，後來辛○○
      最後一通電話告訴我，如不給錢，就要把車子解體，所以
      我跟辛○○殺價到二萬元，辛○○才叫我拿現金到中清路
      與民航路口交給他。」、「從頭到尾都是同一個人打電話
      。」等語（見原審卷第八十、八一頁），及於原審審理中
      亦到庭證稱：「打電話給我的人是操國語口音，打電話給
      我的人，他的聲音和辛○○及被告子○○的聲音都差不多
      ，我沒有辦法區別有無不同。但是我可以確定打電話的人
      就是子○○與辛○○其中一人。」、「恐嚇我的人打了好
      幾次電話給我，最後一次他打電話跟我要五萬元，那時候
      提款卡內的錢都被領光了，後來我們達成二萬元贖車，我
      表示要去借錢來付，我們約在中清路的大榮貨運，我到的
      時候，對方又改在民航路口，我到那邊時，辛○○就過來
      與我碰頭，我要交錢給他時，警察就來了，車子是在辛○
      ○被抓後，到警局供稱車子在民航路附近，警察要我去那
      邊找，才找到的。」、「我有去銀行看提款機的錄影帶，
      知道盜領的人就是辛○○。」、「車門鎖被撬毀，其他部
      分沒有受損。」等語（見原審卷第二三八、二三九頁），
      核與共犯辛○○於偵查中供稱：「是子○○載我去領的。
      」等語（見九十三年度偵字第一０八三一號偵查卷第五五
      頁）、原審另案中（即原審九十三年度易字第一九六五號
      共犯辛○○被訴竊盜等案件）到庭供稱：「因子○○有跟
      我講密碼，我輸入密碼確實可以領錢。」、「剛開始打的
      電話，不是我打的，是子○○打的，後來才是我打的。」
      、「我只有在九十三年五月二十五日那天打電話給林孟芳
      ，之前是子○○所打的電話，錢是我領沒錯，但是子○○
      載我去的，我是到臺中縣龍井鄉臺中商銀龍井分行提款。
      」等語（見原審卷第七十、八一、八二頁），及被告子○
      ○於偵查中供稱：「這件事是我做的，‧‧‧該車是我拿
      來當交通工具，‧‧‧車子確實是我偷的，我有開車去找
      他，當天晚上我有叫他去領錢，但是沒有領到。」等語（
      見九十三年度偵緝字第一五七一號偵查卷第二四頁）均相
      符合，復有被害人林孟芳之領回失竊車輛之贓物保管收據
      一份（見九十三年度偵字第一０八三一號偵查卷第三四頁
      ）、查獲現場位置圖一份（見九十三年度偵字第一０八三
      一號偵查卷第三六頁）、車輛竊盜、車牌失竊資料個別查
      詢報表—查詢車輛認可資料一份（見九十三年度偵字第一
      ０八三一號偵查卷第四十頁）等在卷可稽，且依據被害人
      林孟芳於原審審理中到庭證稱：「我也沒有看到警察有對
      辛○○刑求。」等語（見原審卷第二四０頁），共犯辛○
      ○既未遭到刑求，則其於警詢中供稱：「『阿忠』叫子○
      ○，大約三十五、六歲左右。」、「我不知道（車子是否
      子○○所偷），但我看見是子○○開來的。」、「我有聽
      子○○提起Ｘ六—七二九三號自小客車停在航空站附近。
      」、「子○○將我載至中清路與民航路口後，要我下車等
      林小姐，子○○說會在附近逛逛，我在想子○○有看見我
      遭警方逮捕。」、「我於九十三年五月一日六時許在臺中
      商銀龍井分行提領的（被害人林孟芳所有之第一銀行提款
      卡遭提領之六萬元）。」、「九十三年五月一日約五時許
      ，係子○○開一臺白色三菱轎車，至本市新光三越後面的
      電動玩具店找我，我因身上錢輸光，要向子○○借五千元
      ，子○○就說要一起去領錢，我就坐子○○的車去領錢，
      是由我一人下車領錢。」等語（見九十三年度偵字第一０
      八三一號偵查卷第二五頁反面、第二六頁正面、反面、第
      二七頁正面），既與其後續於偵查及原審中所述情節相符
      ，則共犯辛○○之供述，更堪令人置信；參以被告子○○
      於偵查中供稱：「（問：查扣的帳戶二本何來？）是向『
      小王』買的，一本五千元，一本六千元。」等語（見九十
      三年度偵字第一六四二六號偵查卷第三六頁），被告子○
      ○無故購買人頭帳戶之舉動，無非係為圖謀不軌，可知被
      告子○○應有從事竊車勒贖之行為無疑。另共犯辛○○確
      參與上開竊盜、恐嚇取財及利用自動付款設備詐領款項等
      犯行，因而經台灣台中地方法院及本院另案判刑確定在案
      ，且該案亦認本件係辛○○與被告子○○共同為之，亦有
      台灣台中地方法院九十三年度易字第一九六五號及本院九
      十四年度上易字第一０二九號等刑事判決各一份附卷足按
      （見本院卷第一八四頁至第一八七頁、本院卷第一九二頁
      至第一九三頁），益見被告子○○確有參與上開犯行甚明
      。是以，本件係被告子○○以不詳方法下手竊取被害人林
      孟芳所有之車牌號碼Ｘ六—七二九三號自小客車得手後，
      再由被告子○○駕車搭載共犯辛○○持被害人林孟芳所有
      之提款卡，利用自動櫃員機，接續三次盜領被害人林孟芳
      所有之存款，每次二萬元，合計六萬元，得手後，再分別
      由被告子○○及共犯辛○○撥打電話向被害人林孟芳恐嚇
      稱，若不交付二萬元之贖金，即將車輛解體，致使被害人
      林孟芳心生畏懼，而依約前往付款等情，應堪認定；又共
      犯辛○○出面取款時，再與被害人林孟芳接洽之時，即為
      警查獲，顯見共犯辛○○尚未取得財物，因此，恐嚇取財
      之犯行，仍屬於未遂之階段；而共犯辛○○雖未實際參與
      行竊之過程，然觀諸共犯辛○○對於後續與被告子○○共
      同盜領被害人林孟芳之存款及擄車後之勒贖行為，均有相
      當程度之參與，顯然共犯辛○○與被告子○○間，應具有
      共同竊車勒贖之犯意聯絡，再由被告子○○負責下手行竊
      ，共犯辛○○負責勒贖及盜領款項之後續行為，益徵被告
      子○○與共犯辛○○就上開竊盜、恐嚇取財及利用自動付
      款設備詐領款項之犯行間，均具有共同之犯意聯絡及行為
      分擔，為共同正犯，委無可疑。
  ２、被告子○○與姓名年籍不詳綽號「阿東」之成年男子共同
      行竊被害人廖自強、梅皓、王全珩所有之自小客車及被害
      人蕭敏達所有之財物部分，業據被害人廖自強、蕭敏達於
      偵查中（見九十三年度偵字第一六四二六號偵查卷第二一
      頁）及被害人梅皓、王全珩於警詢中指述遭竊經過情形明
      確（見九十三年度偵字第一六四二六號偵查卷 (一)第五
      四、五六頁），核與證人即被告庚○○於原審為偵查羈押
      之訊問時供稱：「這三台‧‧‧是他（指被告子○○）自
      己去偷的。」等語（見原審九十三年度聲羈字第六一０號
      刑事卷第五頁反面）及共同被告李薇於偵查中供稱：「（
      在我家裡查獲的三台車）是子○○偷的，綽號阿東是誰我
      不知道。」、「是子○○偷的，我之前在家裡有一些音響
      從偷來的車子上偷下的，我有聽到子○○講電話時有提到
      ，讓我覺得有偷車的事情。」等語（見九十三年度偵緝字
      第一五七一號偵查卷第二二至二三頁）相符，並有贓物保
      管收據四份（見九十三年度偵字第一六四二六號偵查卷 (
      一)第八九至九二頁）、車輛車牌失竊作業—查獲車輛認
      可資料三份（見九十三年度偵字第一六四二六號偵查卷 (
      一)第九六至九八頁）、查獲現場照片十七張（見九十三
      年度偵字第一六四二六號偵查卷 (一)第一一二至一二０
      頁）等在卷可稽；參以被告子○○於偵查中亦自承稱：「
      （問：在你住處查獲三台自小客車，怎麼來的？）有些是
      偷的，有些是寄放的，裕隆的是（指懸掛八Ｎ—三二五五
      號車牌之自小客車）我偷的，三陽ＣＲＶ懸掛九Ｃ—０七
      ０八號（應係九Ｓ—０七０八之誤載）車牌是五天前阿東
      寄放在我那裡的，他們需要我跑腿時，就會打00000
      00000的電話給我，叫我過去幫忙，有時叫我幫他們
      藏偷來的汽車，該台ＣＲＶ是他們偷來寄放在我那裡，另
      外三菱懸掛八Ｎ—０三二三號（應係八Ｍ—０三二三之誤
      載）車牌是二個月前阿東寄放在我那裡，也是他們去偷的
      ，寄放我那裡。」、「我只偷一台裕隆的，是我在三個星
      期前的凌晨五時許在榮總大馬路邊偷的，我用扳手敲破車
      窗，將車開走。」、「總共在我那邊的車有三部，除了前
      開二輛，還有一輛ＣＥＲＦＩＲＯ，有跟被害人要錢，沒
      有拿到錢，車子現已被扣案，是懸掛八Ｎ—三二五五號車
      牌，原本車號是Ｖ二—二九三七號。」、「（車牌號碼Ｖ
      二—二九三七號自小客車）是我偷的，他們跟我去，因為
      他們要教我，是由阿東、小龍跟我一起去偷，再由阿東他
      們跟被害人要錢，沒有要到錢。」等語（見九十三年度偵
      緝字第一五七一號偵查卷第一八至一九頁），與被害人梅
      皓於警詢中供稱曾經接獲歹徒恐嚇電話之情節相符（見九
      十三年度偵字第一六四二六號偵查卷 (一)第五四頁反面
      ），更足徵被告子○○確有行竊被害人梅皓所使用之車牌
      號碼Ｖ二—二九三七號自小客車之犯行無疑。至於被害人
      王全珩所有之車牌號碼ＤＴ—二一六八號自小客車、被害
      人廖自強所有之車牌號碼三Ｐ—八０二三號自小客車及被
      害人蕭敏達所有之保齡球及證件等財物，縱非被告子○○
      所言，係被告子○○親手行竊，然上開車輛均係停放於被
      告子○○與其妻李薇同住台中市○區○○○路一一九號大
      樓地下停車場及路邊，且被告子○○可以任意使用上開車
      輛作為代步工具，甚至駕駛上開自小客車搭載被告庚○○
      出門行竊等情，顯見被告子○○對於行竊上開自小客車及
      財物之犯行，有相當程度之認知及參與，參以被告子○○
      一再供稱上開自小客車係該姓名年籍不詳綽號「阿東」之
      成年男子所寄放之情，足以認定被告子○○與該姓名年籍
      不詳綽號「阿東」之成年男子間，應有共同行竊他人財物
      之犯意聯絡及行為分擔，為共同正犯。至於被告子○○與
      該姓名年籍不詳綽號「阿東」之成年男子實際行竊之手段
      ，依據現有事證，並無從認定被告子○○有無攜帶兇器或
      其他器物，僅能以不明方法認定之。至於上開失竊自小客
      車上所懸掛之八Ｍ—０三二三號、八Ｎ—三二五五號、九
      Ｓ—０七０八號車牌，分別係由案外人劉聖煌、林淑貞、
      蔡流性所使用之自小客車所懸掛，迄今並無失竊之紀錄，
      業據案外人劉聖煌、林淑貞、蔡淑真於警詢中陳述明確（
      見原審卷第一九０、一九六、二０二頁），並有懸掛上開
      車牌之自小客車照片三張（見原審卷第一九四頁）、車籍
      作業系統—查詢認可資料三份（見原審卷第二二三、二二
      四、二二五頁）在卷可稽，而被告子○○亦否認有偽造車
      牌之行為，並供稱上開車輛係該姓名年籍不詳綽號「阿東
      」之成年男子所寄放，伊不知情云云，對此，被告子○○
      雖曾於偵查中供稱：「車牌是我們去跳蚤市場買的，放在
      車子的腳踏板下。」等語（見九十三年度偵緝字第一五七
      一號偵查卷第一九頁），然並無其他相關佐證，足資認定
      被告子○○供述之真實性，依據現有事證，尚不足以認定
      被告子○○對於偽造車牌事先有所認知或參與，且該部分
      亦未據公訴人提起公訴，自無續行調查之必要，附此說明
      。
  ３、被告子○○單獨行竊被害人莊偉志所有之自小客車、公事
      包、臺新銀行信用卡、彰化銀行提款卡、支票等物部分，
      業據被害人莊偉志於警詢中指述遭竊經過情形明確（見九
      十三年度偵字第一六一四三號偵查卷第二一頁），核與被
      告子○○亦於警詢中（冒用「紀松」之名義）供稱：「我
      於九十三年九月十日凌晨零時三十分許搭計程車行經台中
      市北屯區○○○街二八號前，見Ｂ八—０三九七號自小客
      貨車，停放於路旁，臨時起意至附近五金行購買固定鉗及
      兩把鑰匙，前往該處見四下無人，先破壞左前方向燈，使
      防盜器失效，再從以固定夾破壞後車門，進入行竊該車並
      以自備鑰匙插入該車電門後發動引擎將車開走，當時為我
      獨自一人竊取並無共犯。」、「（問：警方查獲Ｂ八—０
      三九七號自小客貨車上插於電門之鑰匙及固定鉗，是否為
      你犯案之工具？）均是。」、「（問：警方於李薇身上查
      獲之贓物，臺新銀行信用卡及彰化銀行金融卡、支票三張
      〈富邦銀行面額十五萬元、大安農會面額十八萬元、布袋
      農會面額十五萬元〉何處取得？）我於該車置放於牛皮色
      公事包內取得上述物品，我騙李薇稱上述物品係別人欠我
      錢，所抵押的物品，請她暫時代為保管。」等語（見九十
      三年度偵字第一六一四三號偵查卷第二二頁反面、第二三
      頁正面），嗣於偵查中亦供稱：「我在九十三年九月十日
      凌晨零時三十分竊取莊偉志所有的自小客貨車為警查獲。
      」、「（問：警詢筆錄所述是否實在？）實在。」、「（
      問：扣案的固定鉗、鑰匙及信用卡、金融卡、支票都是你
      持有？）是。」、「（問：照片所示車牌號碼Ｂ八—０三
      九七是否就是你所竊取？）是。」等語相符（見九十三年
      度偵字第一六一四三號偵查卷第四五、四六頁），並有臺
      中縣警察局豐原分局竊盜案贓證物領具保管單二份（見九
      十三年度偵字第一六一四三號偵查卷第三五、三六頁）、
      查獲現場照片六張（見九十三年度偵字第一六一四三號偵
      查卷第三七至三九頁）、車籍作業系統—查詢認可資料一
      份（見九十三年度偵字第一六一四三號偵查卷第四二頁）
      在卷可稽，復有扣案之鑰匙二支、固定鉗一支為憑；佐以
      共同被告李薇於偵查中陳稱：「（問：為何警察在你身上
      查獲信用卡、金融卡、支票三張等物？）那是紀松（被告
      子○○冒名）拿給我的，說是對方欠他錢，要我先保管。
      」等語（見九十三年度偵字第一六一四三號偵查卷第四六
      頁），被告子○○於偵查中則供稱：「（問：為何要把上
      開信用卡、金融卡、支票交給李薇？）我想讓李薇認為我
      的經濟狀況不錯。」等語（見九十三年度偵字第一六一四
      三號偵查卷第四六頁），可見被告子○○既可以駕駛行竊
      所得之被害人莊偉志所有之上開車輛，前往搭載共同被告
      李薇，又可以任意執持被害人莊偉志放置在車上之財物，
      並交付共同被告李薇保管，若該車確如被告子○○所言，
      係該姓名年籍不詳綽號「阿東」之成年男子所偷交付保管
      或係向該姓名年籍不詳綽號「阿東」之成年男子所借，何
      以被告子○○可以任意取用車內他人之物品，顯見該車應
      係被告子○○單獨行竊所得，以致被告子○○可以有任意
      支配之權限；另以，被告子○○雖於警詢及偵查中冒用「
      紀松」之名義應訊，然被告子○○該部分之供述內容，卻
      與現有事證相符，應堪採信，則被告子○○事後抗辯因為
      冒名應訊才會坦承犯行之詞，亦無從採信。
  ４、被告子○○與被告庚○○共同行竊被害人陳芝玲之汽車音
      響、音箱部分，業據被害人陳芝玲於偵查中陳稱：「庚○
      ○在我車內偷音響時，被我撞見，我報警處理，當時我到
      場時旁邊有一輛車，有一個人應該是子○○在把風，‧‧
      ‧我認為被告庚○○是在找車子的晶片要偷車，不只是要
      偷音響。」等語屬實（見九十三年度偵字第一六四二六號
      偵查卷 (二)第二一頁），核與被告庚○○於原審為偵查
      羈押之訊問時供稱：「我有與子○○一起去行竊。」、「
      我今天在大鵬國小側門時，他說要去偷車子，要我幫他把
      風，他偷車時，因為無法發動車子，他要我拆音響，我有
      動手拆下面板，但拆不下音響。」等語（見原審九十三年
      度聲羈字第六一０號刑事卷第五頁正面、反面），其於偵
      查中亦供稱：「子○○用磚塊砸破玻璃，由我下去偷音響
      。」、「子○○先砸破玻璃，當時我在車上，後來因車子
      偷不走，才由我下車偷音響，我偷到ＣＤ面板。」（見九
      十三年度偵緝字第一五七一號偵查卷第二一頁）、「我當
      天在水湳的國小旁邊打破車子的玻璃時，警察到場，當時
      子○○也在場，警察來時，他就跑掉了，車子是子○○開
      的，離水湳國小（應係大鵬國小之誤）有一段距離。」等
      語相符（見九十三年度偵字第一六四二六號偵查卷 (二)
      第一九頁），佐以被告子○○先於警詢中供稱：「當時我
      和庚○○一起欲行竊車號三０六一—ＤＮ號自小客車上的
      零件而我坐在車上，而庚○○被捕後，我便駕車離開。」
      、「是我駕駛車牌九Ｓ—０七０八號載庚○○一同至中平
      路大鵬國小旁，由庚○○持磚塊敲破三０六一—ＤＮ號自
      小客車玻璃後，侵入竊取汽車音響等物，我擔任把風工作
      。」等語（見九十三年度偵字第一六四二六號偵查卷 (
      一)第三二頁反面），嗣於偵查中亦供稱：「只有昨天那
      一件我們是一起去偷，昨天偷的是ＢＭＷ的零件，庚○○
      下去偷，由我把風，庚○○‧‧‧進去偷，後來車主來了
      。」、「昨天下午二時許去一次，是拔一次零件，四時許
      又去拔零件，該車無法開走，因為不會偷，都是庚○○進
      去拔的。」、「庚○○只有跟我去偷過一次ＢＭＷ的零件
      」等語（見九十三年度偵緝字第一五七一號偵查卷第一八
      、一九、二十頁），復有贓物保管收據一份（參照九十三
      年度偵字第一六四二六號偵查卷第九三頁）、查獲現場照
      片十一張（見九十三年度偵字第一六四二六號偵查卷第一
      ０九至一一０頁）在卷可稽；則被告子○○駕駛行竊所得
      之車牌號碼ＤＴ—二一六八號（懸掛九Ｓ—０七０八號車
      牌）自小客車，由被告子○○負責把風及以車體掩蔽被告
      庚○○，再由被告庚○○執持路邊之磚塊行竊被害人陳芝
      玲所有之車牌號碼三０六一—ＤＮ號自小客車，因無法啟
      動引擎，乃由被告庚○○行竊汽車音響及ＣＤ音箱等財物
      得手等情，應堪認定。被告子○○與被告庚○○二人間顯
      具有共同行竊他人財物之犯意聯絡及行為分擔，應為共同
      正犯。至嗣被告子○○否認參與行竊，而被告庚○○亦附
      合其詞者，參諸被告子○○對於案發當時駕車搭載被告庚
      ○○至案發現場在車上等候之情，並不爭執（見原審卷第
      一一七頁），被告子○○對於被告庚○○行竊之舉動或聲
      響，理當有所知悉，以被告子○○曾經有過竊盜案件之前
      科紀錄，對於竊賊之行徑，亦當有所警惕，被告子○○若
      非參與行竊，眼見被告庚○○下手行竊之際，即應儘速離
      開，以求脫身，免遭無辜牽連，何以在旁守候，等待被告
      庚○○行竊；且被告子○○對於前往案發地點之理由，供
      稱係應被告庚○○要求開車搭載其至友人車子停放地點欲
      拿取車上之零件云云，然被告庚○○則否認此情，表示係
      欲開其所有之車子云云，二人供述顯然有所出入，被告子
      ○○之辯解，已難令人採信；再者，被告庚○○於原審中
      供稱服用安眠藥，意識不清處，且遭刑求，才會供述與被
      告子○○共同行竊云云，然被告庚○○於檢察官偵訊中及
      原審為聲請羈押之訊問時，依據筆錄之記載，並無嗑藥導
      致意識不清之記載，是被告庚○○事後執此為辯，顯係出
      於迴護被告子○○之詞，亦難令人置信。
  ５、按刑法第三百二十一條第一項第三款之攜帶兇器竊盜罪，
      所稱之兇器，乃依一般社會觀念足以對人之生命、身體、
      安全構成威脅，而具有危險性之「器械」而言。而磚塊、
      石頭乃自然界之物質，尚難謂為通常之「器械」，從而持
      磚塊、石頭砸毀他人車窗竊盜部分，尚難論以攜帶兇器竊
      盜罪（最高法院九十二年台非字第三八號判決參照）。是
      被告庚○○與被告子○○執持磚塊行竊之犯行，僅係成立
      普通竊盜罪，而非攜帶兇器竊盜罪。又刑法上所謂常業犯
      ，指反覆以同種類行為為目的之社會活動之職業性犯罪而
      言，至於犯罪所得之多寡，是否恃此犯罪為唯一之謀生職
      業，則非所問，縱令兼有其他職業，仍無礙於該常業犯之
      成立（最高法院八十五年台上字第五一０號判例參照），
      查本件被告子○○於通緝逃亡期間，並無任何工作，業據
      被告子○○於原審準備程序中自白稱：「當時我沒有工作
      。」、「九十一、二年時與朋友經營海釣場，九十二、三
      年間改賣羊肉爐，之後被通緝就沒有工作，開始跑路，我
      從九十三年五月時，我已經沒有工作了。」等語（見原審
      卷第一一六、二九五頁），而被告子○○先後七次行竊他
      人財物，所得財物不貲，應為其獲取生活所需之唯一方式
      ，則被告子○○反覆實施竊盜之行為，顯係以竊盜為業，
      恃以維生，其為常業犯無疑。至被告庚○○因僅成立一次
      竊盜犯行，與常業犯係反覆實施同種類行為為目的之社會
      活動之職業性犯罪之概念不符，尚難論以常業竊盜罪，附
      此說明。
（二）寄藏槍彈部分：
      被告子○○接受一名姓名年籍不詳綽號「阿東」之成年男
      子委託，代為寄藏上開具有殺傷力之改造手槍及子彈等情
      ，業據共同被告李薇於偵查中供稱：「（問：槍枝為何放
      於保姆那裡？）因為保姆家後面有一個倉庫，保姆人很好
      ，但是保姆不知情，就把東西放在保姆那裡，他（指被告
      子○○）有跟我說那些是不能使用。」等語（見九十三年
      度偵緝字第一五七一號偵查卷第二三頁）、「（問：九十
      三年九月二十七日在台中市○○街三三一號一樓你住處後
      方的儲藏室取出的黑色手提包是誰的？）是子○○叫我去
      放的，他是我先生，手提包內裝何東西我不知道。」、「
      （問：手提包是否你放進曾文卿住處？）是。」、「（問
      ：子○○何時將皮包交給你？）八月中旬在保姆住處交給
      我的，我有問他是什麼東西，他只說要借放一下而已。」
      各等語（見九十三年度偵字第一六四二六號偵查卷第二十
      、二二、二三頁），及證人曾文卿於偵查中到庭結證稱：
      「（問：你在警詢筆錄的陳述是否實在？）是。」、「（
      問：警察查獲的槍、彈是在你住處查獲的？）是。」、「
      （問：李薇為何住在你家？）因為李薇將她自己的房子出
      租，她之前幫我們帶小孩（應係我們之前幫她帶小孩之誤
      ），有五、六年了。」等語（見九十三年度偵字第一六四
      二六號偵查卷 (二)第二二頁）、其於警詢中陳稱：「因
      紀松（被告子○○冒名）之同居女友李薇曾居住我家二樓
      並持有我家後門鑰匙，所以紀松可以隨意進出我家，所以
      他可能利用這機會藏槍。」等語（見九十三年度偵字第一
      六四二六號偵查卷 (一)第四九頁反面），核與被告子○
      ○於偵查中供稱：「『阿東』大約在九月二十四日與我坐
      同車時，表示要找地方放置槍彈，我有問他是何東西，他
      說要繳出去的東西。」、「（問：你知道是手槍、子彈？
      ）當時吃完麵時，他告訴我的。」、「（問：庚○○知道
      你小孩保姆住處放有手槍、子彈？）知道。」、「（問：
      庚○○如何知道？）『阿東』拿手槍、子彈到麵攤來，要
      我寄藏手槍、子彈時，庚○○在場，藏槍處所只有我們三
      人知道。」、「（問：你何時拿去保姆住處寄藏？）九月
      二十四日。」等語（見九十三年度偵字第一六四二六號偵
      查卷 (二)第三五、三七、三八頁）及其於警詢中供稱：
      「因曾文卿是我二名小孩的保姆，而他們人很老實又單純
      ，所以我才將槍彈偷藏放他家住處，曾文卿都不知道我將
      槍彈藏在他家的儲藏室。」等語相符（見九十三年度偵字
      第一六四二六號偵查卷 (二)第三二頁），並有查獲之現
      場照片四張（見九十三年度偵字第一六四二六號 (一)偵
      查卷第一一一頁）在卷可稽，復有扣案之上開改造手槍六
      支、土造子彈十六顆等為證。而扣案之掌心雷手槍二支（
      即槍枝管制編號0000000000、0000000
      000），經送鑑結果，認均係由仿North American Arm
      s Company廠.22 magnum型制式轉輪手槍製造之玩具轉輪
      槍車通槍管和彈倉內阻鐵而成之改造手槍，機械性能良好
      ，可擊發適用之子彈，認均具殺傷力；又扣案之改造手槍
      四支，其中一支（槍枝管制編號0000000000
      ），認係由仿CLOCK廠27型半自動手槍製造之玩具手槍，
      經檢視槍管內具阻鐵，無法供擊發子彈使用，認不具殺傷
      力，其中一支（槍枝管制編號0000000000）
      ，認係由仿CLOCK廠27型半自動手槍製造之玩具手槍換裝
      土造金屬槍管改造而成之改造手槍，機械性能良好，可擊
      發適用子彈，認具殺傷力，其中一支（槍枝管制編號0
      000000000），認係由仿BERETTA廠M9型半自動
      手槍製造之玩具手槍換裝土造金屬槍管改造而成之改造手
      槍，槍管之基座部分非與槍管一體成型，而係以玩具槍管
      之基座與土造金屬槍管接著而成，於拆解鑑驗時，因接著
      強度甚弱以致基座受復進簧擠壓而脫落，現槍管無法固定
      於槍身，依現狀，認不具殺傷力，其中一支（槍枝管制
      編號0000000000），認係仿SMITH &WESSONS
      廠SW 40 F型半自動手槍外型製造之玩具手槍（欠缺彈匣
      ），以填充氣體為發射動力，認不具殺傷力；又扣案之改
      造子彈十六顆，經送鑑結果，其中九顆，認均係具直徑
      約8.6mm土造金屬彈頭之土造子彈，經採集三顆試射，一
      顆，可擊發，認具殺傷力，另二顆，均無法擊發，認不具
      殺傷力，其中五顆，認均係具直徑約8. 0mm土造金屬彈
      頭之土造子彈，經採樣二顆試射，一顆，可擊發，認具殺
      傷力，另一顆，無法擊發，認不具殺傷力，其中一顆，
      認係具直徑約5. 1mm土造金屬彈頭之土造子彈，經試射無
      法擊發，認不具殺傷力，其中一顆，認係口徑0.22吋制
      式子彈，認具殺傷力；此有內政部警政署刑事警察局九十
      三年十月二十二日刑鑑字第０九三０二０五０八七號槍彈
      鑑定書一份（見九十三年度偵字第一六四二六號偵查卷 (
      二)第四五至五一頁）在卷可稽，佐以被告庚○○事後能
      夠帶同警方查獲該批槍彈之情，更徵被告子○○供稱藏槍
      處所只有三人知道之情相符，可見被告子○○上開供述內
      容之真實性。是以，被告子○○於九十三年九月二十四日
      接受該姓名年籍不詳綽號「阿東」之成年男子委託，利用
      不知情之妻子李薇，持往不知情之曾文卿住處之儲藏室，
      代為寄藏具有殺傷力之改造手槍三支及子彈十二顆等情，
      應堪認定。至於被告子○○先供稱：「阿東交給我的時候
      ，我不知道是槍彈，後來我問阿東，他才告訴我，我在八
      月間才知道。」等語，隨即改稱：「槍彈是阿東自己拿去
      藏在曾文卿住處，他藏後才告訴我的。」等語（見原審卷
      第一一七頁），顯與共同被告李薇及證人曾文卿於偵查中
      之證述內容不相符合，自難採信；又被告庚○○於原審審
      理中結證稱：大概在九十三年九月份伊去找被告子○○，
      當時他太太李薇及朋友「阿東」也在，「阿東」臨時拿了
      一個咖啡色的包包，表示要寄放在他那裡，被告子○○說
      那裡面是什麼東西他也不曉得，還是拿去小孩保姆家裡寄
      放好了，至於「阿東」有無告訴被告子○○寄放何物，伊
      沒有聽到，也沒有看到被告子○○有無經手該包包，後來
      是李薇帶「阿東」去保姆家裡寄放，伊和被告子○○繼續
      留下來吃麵，伊之前並未和被告子○○到過美德街，只是
      曾經陪被告子○○到保姆家裡帶他兒子，伊說有看到槍是
      警察叫伊這樣講的，伊原先不曉得，後來才知道「紀松」
      是假名；因為在吃完麵之後，被告子○○曾經告訴過伊他
      有槍在保姆家裡，並表示是ＢＢ彈玩具槍，還有拿槍給伊
      看過；本案不是伊帶警察去查獲的，伊僅係告訴警察說「
      紀松」有土造手槍在其保姆家裡有槍，至於實際藏放處所
      伊並不清楚等語（見原審卷第二八０至二八三頁），亦明
      顯與共同被告李薇於偵查中指稱該手提包係被告子○○交
      付寄放在保姆家裡，並非該姓名年籍不詳綽號「阿東」之
      成年男子所交付之情，不相符合，顯係事後迴護被告子○
      ○之詞，亦難採信。
（三）至被告子○○於本院雖一再辯稱綽號「阿東」之成年男子
      即係證人辛○○，本件均係辛○○所為，辛○○把竊取所
      得之車子寄放在伊處，且辛○○於九十三年十月六日至台
      中看守所與伊會面時，曾要求伊出面頂替本件之罪責，經
      伊當面拒絕後，辛○○即棄保潛逃，故伊要求與證人辛○
      ○對質云云，被告庚○○於本院審理時亦陳稱「阿東」即
      係辛○○等語。查證人辛○○雖迭經本院傳拘無著，惟證
      人辛○○於九十三年十月六日在台中看守所與被告子○○
      會面時，僅言及「你知道你老婆的個性，我並不是刻意來
      講她的」等語，有台中看守所收容人接見登記表一份附卷
      可按（見本院卷第二三一頁），並無要求被告子○○出面
      頂替之言詞。次查苟「阿東」即係證人辛○○，何以被告
      子○○、庚○○等二人於警詢、 偵查及原審均未提及？
      況上開犯行均係被告子○○所為，已如前述，且被告子○
      ○之妻李薇於偵查時亦分別陳稱：「（問：九十三年九月
      二十七日在台中市○○街三三一號一樓你住處後方的儲藏
      室取出的黑色手提包是誰的？）是子○○叫我去放的，他
      是我先生，手提包內裝何東西我不知道。」及「（問：在
      你家查獲三台車，是誰偷的？）是子○○偷的，綽號阿東
      是誰我不知道，…」各等語（見一六四二六號偵查卷（一
      ）第一四八頁、卷（二）第二０頁），益見上開竊盜及寄
      藏槍彈均係被告子○○所為無疑。被告子○○上開所辯核
      係卸責之詞，並不足取。被告庚○○上開所陳係事後迴護
      被告子○○之詞，亦無可採信。
（四）按當事人或辯護人於法院調查證據時，知被告以外之人於
      審判外之陳述不得為證據之情形，而未於言詞辯論終結前
      聲明異議者，視為同意作為證據，刑事訴訟法第一百五十
      九條之五第二項定有明文。查本件被告子○○、庚○○等
      二人對於證人辛○○、廖自強、蕭敏達、梅皓、王全珩、
      李薇、劉聖煌、林淑貞、蔡淑真、莊偉志、陳芝玲等人上
      開於警詢及偵查時等審判外之陳述，並未於言詞辯論終結
      前聲明異議，依刑事訴訟法第一百五十九條之五第二項之
      規定，視為同意作為證據。且本院審酌該證人言詞陳述作
      成時並非在非自由意志之情況下所為之陳述，認該言詞陳
      述適當，依同條第一項之規定，自得為證據，併此敘明。
（五）綜上所述，足證被告子○○、庚○○等二人上開所辯顯係
      飾卸之詞，不足採信。是罪證明確，其二人之犯行均堪以
      認定。又人辛○○雖迭經本院傳拘無著，但並不影響本件
      事實之認定，併此說明。
二、論罪科刑部分：
（一）竊盜部分：核被告子○○竊盜部分所為，係犯刑法第三
      百二十二條之常業竊盜罪；被告庚○○所為，係犯刑法第
      三百二十條第一項之普通竊盜罪。公訴人原起訴被告庚○
      ○涉犯刑法第三百二十一條第一項第三款之攜帶兇器竊盜
      罪，嗣雖經公訴檢察官於原審審理時變更起訴法條為刑法
      第三百二十二條之常業竊盜罪，惟被告庚○○僅有一次竊
      盜犯行，且行竊之手段，係以執持磚塊之方式為之，而磚
      塊係屬自然界之物，並非屬於刑法上之「兇器」概念，尚
      難論以常業竊盜或攜帶兇器竊盜罪，是公訴人之起訴法條
      尚有未洽，應予變更。又被告子○○行竊被害人莊偉志所
      有之上開財物部分，經公訴人另案提起公訴後，原審於九
      十三年十一月二十四日以九十三年度易字第二六九三號繫
      屬在案，惟該部分與本案起訴之六次竊盜犯行間，均屬於
      常業竊盜之部分行為，為實質上一罪，為起訴效力所及，
      本院自得併予審理，附此敘明。另事實欄二之（一）部分
      ，被告子○○與共犯辛○○間，事實欄二之（二）部分，
      被告子○○與「阿東」間，事實欄二之（四）部分，被告
      子○○與被告庚○○間，分別具有犯意聯絡及行為分擔，
      均為共同正犯。被告子○○與共犯辛○○執持上開行竊
      所得之被害人林孟芳所申請開立之第一銀行提款卡，由被
      告子○○搭載共犯辛○○，至臺中商業銀行龍井分行自動
      提款機，由共犯辛○○利用自動提款設備，接續三次提領
      被害人林孟芳帳戶內之現金存款，合計六萬元得手部分，
      核其所為，係犯刑法第三百三十九條之二第一項之違法由
      自動付款設備取得他人財物罪（起訴書誤載為刑法第三百
      三十九條之一，業經公訴檢察官於原審審理時當庭更正）
      。被告子○○與共犯辛○○間具有犯意聯絡及行為分擔，
      均為共同正犯。另其二人接續三次提款現金之行為，其時
      間密接，侵害法益同一，觸犯同一之犯罪，顯係利用自動
      付款設備取得他人財物之接續行為，屬於接續犯之包括評
      價，為實質上一罪，附此敘明。被告子○○與共犯辛○
      ○共同基於恐嚇取財之犯意聯絡，由被告子○○及共犯辛
      ○○先後撥打電話，向被害人林孟芳恫嚇稱：至台中市○
      ○路與民航路口，交付二萬元贖車，否則即將車子解體等
      語，致使被害人林孟芳因恐車輛無法取回之財產損失，而
      心生畏懼，乃依照指示前往指定地點欲交付贖款，共犯辛
      ○○未及取款，即遭警查獲，以致恐嚇取財未遂部分，核
      被告子○○所為，係犯刑法第三百四十六條第三項、第一
      項之恐嚇取財未遂罪，公訴人認被告子○○係犯恐嚇取財
      既遂罪，尚有誤會。又被告子○○與共犯辛○○就此部分
      犯行，亦具有犯意聯絡及行為分擔，均為共同正犯。被
      告子○○所犯上開常業竊盜罪、違法由自動付款設備取得
      他人財物罪及恐嚇取財未遂罪等三者間，具有方法、結果
      關係，應依牽連犯之規定從一重之常業竊盜罪處斷。另移
      送併辦部分（九十四年度偵字第一二一三五號，被告子○
      ○竊取被害人莊偉志之自小客貨車部分）與起訴部分係屬
      實質上一罪，為起訴效力所及，本院自應併予審判。
（二）寄藏槍彈部分：查被告子○○寄藏上開槍彈後，槍砲彈藥
      刀械管制條例業經於九十四年一月二十六日經總統以華總
      一義字第０九四０００一０一０一號令公布修正，將修正
      前槍砲彈藥刀械管制條例第十一條第四項「未經許可，持
      有、寄藏或意圖販賣而陳列第一項所列槍砲者，處一年以
      上七年以下有期徒刑，併科新臺幣七百萬元以下罰金」之
      規定刪除，改為以修正後第八條第四項「未經許可，持有
      、寄藏或意圖販賣而陳列第一項所列槍枝者，處三年以上
      十年以下有期徒刑，併科新臺幣七百萬元以下罰金」，提
      高原有之法定刑度，比較新舊法律之規定，以修正前槍砲
      彈藥刀械管制條例第十一條第四項之規定，對被告子○○
      較為有利，依刑法第二條第一項但書之規定，此部分（未
      經許可寄藏改造手槍部分）自應適用修正前槍砲彈藥刀械
      管制條例第十一條第四項之規定處斷。核被告子○○所為
      ，係犯修正前槍砲彈藥刀械管制條例第十一條第四項之未
      經許可，寄藏改造手槍罪（起訴書誤載為第十條第四項之
      未經許可寄藏改造模型槍罪）及第十二條第四項之未經許
      可，寄藏子彈罪。被告子○○利用不知情之共同被告李薇
      代為寄藏上開改造手槍及子彈，係屬間接正犯。又被告子
      ○○一個寄藏行為，同時觸犯上開寄藏改造手槍罪及寄藏
      子彈罪，係屬一行為觸犯數罪名之想像競合犯，應依刑法
      第五十五條之規定，從一重之未經許可，寄藏改造手槍罪
      處斷。
（三）被告庚○○素行不佳，前於民國（下同）八十七年間，曾
      因違反槍砲彈藥刀械管制條例案件，經本院於八十八年三
      月十七日以八十八年度上訴字第一０二號判處有期徒刑一
      年二月，併科罰金新臺幣十萬元，罰金如易服勞役，以新
      臺幣九百元折算一日確定；又於八十八年間，因竊盜罪，
      經本院於八十八年六月十五日以八十八年度上易字第一三
      二三號判處有期徒刑六月確定；又於八十八年間，因轉讓
      第二級毒品罪，經本院於八十八年七月二十二日以八十八
      年度上訴字第一四二五號判處有期徒刑八月確定；又於八
      十九年間，因贓物罪，經台灣台中地方法院於八十九年一
      月二十六日以八十九年度易字第一四四號判處有期徒刑四
      月確定；上開四罪，嗣經台灣台中地方法院於九十年一月
      九日以九十年度聲字第一一八號裁定合併應執行有期徒刑
      二年五月，併科罰金新臺幣十萬元，罰金如易服勞役，以
      銀元三百元折算一日；再於八十八年間，因施用毒品罪，
      經台灣台中地方法院於八十八年十一月三十日以八十八年
      度訴字第一九０九號分別判處有期徒刑一年、八月，合併
      應執行有期徒刑一年六月確定；於八十九年四月八日入監
      接續執行，於九十一年十一月二十二日縮短刑期假釋出獄
      ，甫於九十二年十二月二十七日縮短刑期假釋期滿，未經
      撤銷，以執行完畢論，有臺灣高等法院被告前案紀錄表一
      份在卷可稽，其於上開有期徒刑執行完畢後，五年以內再
      犯本件有期徒刑以上之罪，為累犯，應依刑法第四十七條
      之規定加重其刑。
（四）原審予以變更起訴法條（被告庚○○部分）後，適用修正
      前槍砲彈藥刀械管制條例第十一條第四項、第十二條第四
      項、刑法第十一條前段、第二條第一項但書（原判決誤為
      後段）、第二十八條、第三百二十條第一項、第三百二十
      二條、第三百三十九條之二第一項、第三百四十六條第一
      項、第三項、第五十五條、第四十七條、第四十二條第三
      項、第三十八條第一項第一款、第二款、第三款、第二百
      十九條、罰金罰鍰提高標準條例第一條前段，並審酌被告
      子○○以竊盜為業，牟取生活所需，進而利用竊盜所得之
      財物，為恐嚇取財及盜領提款之行為，危害社會治安及侵
      害被害人之財產法益，甚至寄藏槍彈，其行確屬可議，且
      被告子○○所獲取之收益頗高，犯罪後，猶飾詞狡辯，供
      詞一再反覆，企圖混淆本案之有效查證，顯然毫無悔意；
      被告庚○○貪圖不法利益，而與被告子○○共同行竊，犯
      罪後雖坦承個人部分犯行，然對於被告子○○多所迴護，
      且對於行竊車輛之原始動機，均未坦承等一切情狀，分別
      量處被告子○○常業竊盜部分有期徒刑三年十月，未經許
      可寄藏改造手槍部分有期徒刑三年六月，併科罰金新台幣
      二十萬元，罰金如易服勞役，以罰金總額與六個月之日數
      比例折算，並與已確定之偽造公印文部分所處之有期徒刑
      十月（此部分業經撤回上訴而告確定在案），合併定其應
      執行刑為期徒刑八年，併科罰金新臺幣二十萬元，罰金如
      易服勞役，以罰金總額與六個月之日數比例折算；被告庚
      ○○部分有期徒刑十月，以示懲儆。又扣案之上開鑰匙
      二支、固定鉗一支，係屬被告子○○所有，供行竊所用之
      物，業據被告子○○於偵查中供述屬實，並依刑法第三十
      八條第一項第二款之規定宣告沒收。仿NorthAmerican
      Arms Company廠.22 magnum型制式轉輪手槍製造之改造手
      槍二支（槍枝管制編號0000000000、0000
      00000）、仿CLOCK廠27型半自動手槍製造之改造手
      槍一支（槍枝管制編號0000000000）、土造子
      彈十顆，均屬違禁物，應依刑法第三十八條第一項第一款
      之規定宣告沒收。至於另扣案之改造子彈二顆，經採樣試
      射，業已滅失，有上開槍彈鑑定書足按，故不予諭知沒收
      。另扣案之改造手槍三支（槍枝管制編號0000000
      000、0000000000、0000000000
      ）、改造子彈四顆，經鑑定結果均不具有殺傷力，業如前
      述，亦不予宣告沒收，附此敘明。電擊棒一支、汽車防
      盜器一組、汽車音響四台、手錶四支、印章一盒、汽車無
      線電一組、手提無線電二台、望遠鏡二台、作案手套一批
      、車輛鎖匙一批、竊車工具一批、行動電話充電器一批、
      ＣＤ音箱二盒、汽車電視一組、電鋸一台、車牌十二面、
      大眾銀行存摺二本、大眾銀行金融卡一張、行動電話二支
      等物，係臺中市警察局第六分局於九十三年九月二十七日
      六時三十分許，自台中市○區○○○路一一九號八樓之十
      七被告子○○住處所查扣，均為被告子○○所有之物，業
      據被告子○○於原審審理中供述屬實，並有臺中市警察局
      第六分局搜索扣押筆錄一份（見九十三年度偵字第一六四
      二六號偵查卷第七六頁）在卷可稽，惟遍觀現有卷證，並
      無任何相關事證，足以認定與本案有何證據關連性，自無
      從諭知沒收。至於扣案之大眾銀行存摺，分別為陳鶴馨、
      林方麟所申請開立，帳號分別為00000000000
      0號、000000000000號，經查詢該帳戶交易
      往來明細資料，發現有不明款項以轉帳方式匯入該帳戶，
      此有大眾商業銀行臺中分行九十三年十二月二十一日（九
      三）臺中發字第二六四號函一份（見原審卷第二一七至二
      二一頁）在卷可稽，就此，雖不禁令人對於被告子○○持
      有上開人頭帳戶，是否供為其他犯罪使用，然因無任何事
      證，足以認定與本案有關，即非本院所得審判，應由承辦
      檢察官另行循線偵辦。ＤＴ—０八六０號車牌二面（九
      十三年度保管字第三九二一號）及車牌號碼ＤＴ—０八六
      ０號自小客車行車執照一張，係臺中市警察局第二分局員
      警於台中市○○區○○路停車場所查扣，此有臺中市警察
      局第二分局搜索扣押筆錄及扣押物品目錄表各一份（見九
      十三年度偵字第一０八三一號偵查卷第三二、三三頁）在
      卷可稽，該車牌事後經鑑定結果，認為該牌之字、底色漆
      、四周Ｒ角、孔洞毛頭均與真牌不相符，此有運圓工業有
      限公司九十四年三月十一日運鑑字第九四０三一一０一號
      （號牌）鑑定報告一份（見原審卷第二七二頁）在卷可稽
      ，惟因被告子○○否認所有，本案亦未據起訴偽造車牌之
      犯行，該部分顯與本案並無任何證據關聯性，非屬本案之
      扣案證物，本院無從諭知沒收；至於被告子○○是否另涉
      及偽造車牌之罪嫌，應由承辦檢察官另行偵辦處理。又說
      明被告庚○○其餘被訴部分犯罪並不能證明（詳如後述）
      ，公訴人具體求處被告庚○○有期徒刑二年六月，認稍嫌
      過重，公訴人請求對於被告子○○、庚○○二人依竊盜犯
      贓物犯保安處分條例之規定宣告強制工作，認為對於被告
      子○○、庚○○上開所宣告之刑度，業足以使渠等對於竊
      盜之不法行為，知所警惕，尚無宣告強制工作之必要性。
      認事用法核無違誤，量刑亦妥適。至檢察官上訴意旨雖指
      摘原判決就被告子○○部分量刑過輕及常業竊盜部分未
      依竊盜犯贓物犯保安處分條例宣告強制工作容有未洽。
      被告庚○○部分係攜帶螺絲起子行竊，應係犯攜帶兇器竊
      盜罪云云。惟查本件原判決已分別量處被告子○○常業竊
      盜部分有期徒刑三年十月，未經許可寄藏改造手槍部分有
      期徒刑三年六月，併科罰金新台幣二十萬元，尚難認量刑
      過輕，且該刑期在客觀上已足以使被告子○○對於竊盜之
      不法行為，知所警惕，尚無宣告強制工作之必要。另本件
      被告庚○○行竊時係持磚塊為之，而磚塊並非兇器，已如
      前述，是其所犯為普通竊盜罪，並非攜帶兇器竊盜罪，綜
      上，檢察官之上訴，並無理由，應予駁回。又被告子○○
      上訴意旨仍執前詞否認犯罪，亦無理由，亦應予駁回。
三、公訴意旨另以：被告庚○○基於竊盜之概括犯意，意圖為自
    己不法所有，於附表所示之時間、地點，以攜帶石頭或客觀
    上足供兇器使用之螺絲起子，連續竊取如附表所示被害人申
    ○○等二十二人所有之財物，因認被告庚○○另涉犯刑法第
    三百二十一條第一項第三款攜帶兇器竊盜之罪嫌云云。按犯
    罪事實應依證據認定之，無證據不得認定犯罪事實；又不能
    證明被告犯罪者，應諭知無罪之判決，刑事訴訟法第一百五
    十四條第二項、第三百零一條第一項分別定有明文。次按事
    實之認定，應憑證據，所謂證據，須適於為被告犯罪事實之
    證明者，始得採為斷罪資料，如未能發現相當證據，或證據
    不足以證明，自不能以推測或擬制之方法以為裁判基礎；又
    認定不利於被告之事實，須依積極證據，苟積極證據不足為
    不利於被告事實之認定時，即應為有利於被告之認定，更不
    必有何有利之證據（最高法院五十三年臺上字第二七五０號
    、三十年上字第八一六號、四十年臺上字第八六號判例參照
    ）。另被告之自白不得作為有罪判決之唯一證據，仍應調查
    其他必要之證據，以察其是否與事實相符，亦為刑事訴訟法
    第一百五十六條第二項所明定。又刑事訴訟法第一百六十一
    條已於九十一年二月八日修正公布，其第一項規定：檢察官
    就被告犯罪事實，應負舉證責任，並指出證明之方法。因此
    ，檢察官對於起訴之犯罪事實，應負提出證據及說服之實質
    舉證責任。倘其所提出之證據，不足為被告有罪之積極證明
    ，或其指出證明之方法，無從說服法院以形成被告有罪之心
    證，基於無罪推定之原則，自應為被告無罪判決之諭知（最
    高法院九十二年臺上字第一二八號判例參照）。本件公訴人
    認被告庚○○涉有上開攜帶兇器竊盜之罪嫌，無非係以被告
    庚○○之警詢自白供述、指認犯罪現場照片及被害人申○○
    等二十二人之警詢陳述等資為論據。訊據被告庚○○堅詞否
    認有此部分竊盜犯行，辯稱：伊因行竊被害人陳芝玲汽車音
    響之案件被查獲時，遭到臺中市警察局第六分局員警灌水刑
    求，後來被借提出去時，警察問伊有無其他案件可以交出，
    並表示伊被灌水時有承認十九件，要求伊承認該十九件竊盜
    案，伊表示沒有，警察即告知，如果不承認，就要在對伊灌
    水，伊因害怕，才會承認，警察要求伊挑選十九件承認，但
    是伊不知道如何挑選，警察便說把嫌疑人是男性、行竊財物
    是音響的都認了，伊於警詢時才承認，實際上伊並未行竊云
    云。經查：
（一）對於被告庚○○提出刑求之抗辯乙節，被告庚○○雖曾於
      九十三年九月二十七日在臺灣臺中地方法院檢察署拍攝受
      傷照片，有照片二張（見九十三年度偵字第一六四二六號
      偵查卷第一五二頁）在卷可稽，然被告庚○○於原審中供
      稱借訊時，並未遭受刑求，僅有言語恐嚇之行為，又經原
      審傳喚證人即承辦警員王書勛、宋建興、吳登慶、何明憲
      等人分別到庭結證稱：「於查獲當天及借訊被告庚○○時
      ，製作筆錄之過程均有錄音，當天由臺灣臺中地方法院檢
      察署借訊被告庚○○至警察局過程中，並未對於被告庚○
      ○施與刑求或恐嚇之行為，實際上係被告庚○○先主動帶
      我們到他敲破車窗玻璃行竊之地點逐一拍照之後，再回警
      察，依據分局列冊之竊盜案件，逐一核對後，找到時間、
      地點相符之案件，提出予被告庚○○確認後，才製作筆錄
      ，一開始在警察局時，被告庚○○之父母、妻子及奶奶均
      有在場與其見面談話，之後我們才帶被告庚○○到犯罪現
      場，全程氣氛平和，除了到現場拍照之外，其他時間被告
      庚○○之家人均有陪同在場，被告庚○○供稱行竊五、六
      十件，附表的二十二件竊盜案件部分係被告庚○○記得的
      部分，警詢筆錄之內容也是依照被告庚○○之陳述而紀錄
      」等語（見原審卷第二三三至二三六頁），且證人王書勛
      、宋建興、吳登慶、何明憲等四人均否認有何刑求或恐嚇
      之事，是依據現有事證，尚無從確認被告庚○○確實有遭
      到刑求或恐嚇之情事，合先敘明。
（二）公訴人認被告庚○○涉嫌行竊被害人申○○等二十二人之
      財物，主要係以被告庚○○於警詢中之自白供述、指認犯
      罪現場照片及被害人申○○等二十二人於警詢中陳述為據
      ，而被告庚○○對此提出警詢自白係出於刑求、恐嚇而取
      得之非任意性供述之抗辯，雖不能成立，然觀諸被告庚○
      ○於借訊時所為之警詢筆錄內容，承辦員警對於被告庚○
      ○涉嫌之二十二件竊盜案件，僅係簡單詢問「是否為你所
      做」，而被告庚○○亦僅空泛回答「是」，對於各該竊盜
      犯行之實際行竊時間、地點、手段及所得財物去向等重要
      細節，均未詳加調查詢問，以釐清事實，僅係以「上記二
      十二處你所犯案地點，是否與你所帶同警方前往拍照地相
      符？」、「你犯以上二十二件竊盜案所得的財物均如何處
      理？」、「你作案手法為何？」、「你作案當時有無共犯
      ？有無與同案嫌犯子○○一同犯案？」、「你犯案當時使
      用何種交通工具？」，此有被告庚○○於九十三年八月二
      十二日在臺中市警察局第六分局刑事組所製作之警詢筆錄
      一份（見九十三年度偵字第一六四二六號偵查卷第六至十
      頁）在卷可稽，以致於被告庚○○於借訊完後，返回臺灣
      臺中地方法院檢察署內勤檢察官訊問時，即表示「今日警
      察帶我出去查案，其實都不是我做的，因為我怕警察修理
      我，他說不好好配合的話，就會像上一次一樣吊豬肉，今
      天假如是我做的，我一定會承擔。」、「（問：今日警察
      有無對你使用暴力？）沒有，但是他們有恐嚇我，三個管
      區的警員要我承認他們轄區的竊盜案件，我願意接受測謊
      ，這二十二件都不是我做的，我並願意與警察對質，他們
      說若我翻供，下次再借提出去，我就慘了雖然他們今天對
      我很好，要我擔這些案件，但話中帶話。」等語（見九十
      三年度偵字第一六四二六號偵查卷 (二)偵查卷第一二頁
      ），則被告庚○○於警詢中之自白供述是否屬實，已非無
      可疑；又被告庚○○指認犯罪現場之照片二十二張（見警
      卷第四一至五一頁），僅屬於情況佐證，並非直接或間接
      之證據，該指認犯罪現場照片，主要係依附被告庚○○之
      警詢自白供述而來，被告庚○○既已否認行竊，則被告庚
      ○○帶同警方前往各該犯罪現場所拍攝之照片，即無從單
      獨藉以證明被告庚○○之竊盜犯行，該照片在被告庚○○
      否認犯罪之前提下，即無從資為本件之證據方法使用；再
      者，被害人申○○等二十二人於警詢中之陳述內容，主要
      係針對各該被害人遭竊之過程及失竊財物而予描述，對於
      實際行竊之歹徒，被害人申○○等二十二人並無法具體指
      認（見警卷第一九至四十頁），且被害人申○○等二十二
      人，並未經起訴檢察官傳喚到庭查證，本案所依憑者，僅
      係被害人申○○等二十二人於警詢中之陳述內容，惟被害
      人申○○等二十二人於警詢中之陳述，係屬審判外之陳述
      ，不具有證據能力，不得資為本案認定犯罪事實之證據使
      用。是以，對於被告庚○○被訴行竊被害人申○○等二十
      二人財物之犯行，僅有被告庚○○於警詢之空口自白為據
      ，並無其他補強證據，本院自難僅以被告庚○○於警詢之
      自白，即遽以認定上開二十二件竊盜犯行係被告庚○○所
      為。此外復查無其他確切證據足以證明被告庚○○確有此
      部分犯行，是被告庚○○此部分犯罪並不能證明。惟因公
      訴人認此部分犯罪與其上開論罪科刑部分，係屬具有連續
      犯關係之裁判上一罪，故不另為無罪之諭知，併此敘明。
四、又本件關於寄藏上開改造手槍部分，係依修正前槍砲彈藥刀
    械管制條例第十一條第四項之規定處斷，而該條項之法定刑
    為一年以上七年以下有期徒刑，併科新臺幣七百萬元以下罰
    金，並非最輕本刑為三年以上有期徒刑之案件，故尚無指定
    辯護人之必要，附此敘明。
五、據上論結，應依刑事訴訟法第三百六十八條，判決如主文。
本案經檢察官宇○○到庭執行職務。
中    華    民    國    95    年     4    月    25    日
                刑事第八庭  審判長法  官  羅  得  村
                                  法  官  陳  宏  卿
                                  法  官  劉  榮  服
上列正本證明與原本無異。
除被告庚○○不得上訴外，餘均得上訴。
如不服本判決應於收受送達後十日內向本院提出上訴書狀，其未
敘述上訴之理由者並得於提起上訴後十日內向本院補提理由書（
均須按他造當事人之人數附繕本）。
                                  書記官  周  巧  屏
中    華    民    國    95    年    4     月    26    日
附錄論罪科刑法條：
刑法第三百二十條：
意圖為自己或第三人不法之所有，而竊取他人之動產者，為竊盜
罪，處五年以下有期
徒刑、拘役或五百元以下罰金。
意圖為自己或第三人不法之利益，而竊佔他人之不動產者，依前
項之規定處斷。
前二項之未遂犯罰之。
刑法第三百二十二條：
以犯竊盜罪為常業者，處一年以上七年以下有期徒刑。
修正前槍砲彈藥刀械管制條例第十一條第四項：
未經許可，持有、寄藏或意圖販賣而陳列第一項所列槍砲者，處
一年以上七年以下有期徒刑，併科新臺幣七百萬元以下罰金。
第一項至第三項之未遂犯罰之。
槍砲彈藥刀械管制條例第十二條第四項
未經許可，持有、寄藏或意圖販賣而陳列子彈者，處五年以下有
期徒刑，併科新臺幣三百萬元以下罰金。
附表：
┌──┬─────────┬───────────┬────┬────────────┐
│編號│     犯罪時間     │       犯罪地點       │被害人  │       損失財物         │
├──┼─────────┼───────────┼────┼────────────┤
│ １ │九十三年七月三日二│台中市西屯區○○○路五│申○○  │汽車音響                │
│    │十三時三十分許    │十一號前              │        │                        │
├──┼─────────┼───────────┼────┼────────────┤
│ ２ │九十三年七月六日上│台中市○○區○○路一六│己○○  │身分證、手機、現金三千五│
│    │午五時許          │八號前                │        │百元                    │
├──┼─────────┼───────────┼────┼────────────┤
│ ３ │九十三年八月一日二│台中市○○區○○路與成│亥○○  │行車電腦                │
│    │十時四十分許      │都路口                │        │                        │
├──┼─────────┼───────────┼────┼────────────┤
│ ４ │九十三年八月四日二│台中市○○區○○路一段│寅○○  │汽車音響主機、現金二千元│
│    │十三時許          │二四０號前            │        │                        │
├──┼─────────┼───────────┼────┼────────────┤
│ ５ │九十三年八月五日上│台中市○○區○○路一段│甲○○  │汽車音響及汽車ＶＣＤ    │
│    │午七時許          │二十六號前            │        │                        │
├──┼─────────┼───────────┼────┼────────────┤
│ ６ │九十三年八月十四日│台中市○○區○○路九三│乙○○  │汽車音響                │
│    │九時許            │七號前                │        │                        │
├──┼─────────┼───────────┼────┼────────────┤
│ ７ │九十三年八月二十四│台中市西屯區○○○街十│陳君牟  │汽車音響                │
│    │日十八時五分許    │二號前                │        │                        │
├──┼─────────┼───────────┼────┼────────────┤
│ ８ │九十三年八月二十六│台中市西屯區○○○街九│酉○○  │雷達測速器、衛星導航遙控│
│    │日十八時許        │十一號前              │        │器                      │
├──┼─────────┼───────────┼────┼────────────┤
│ ９ │九十三年八月二十八│台中市○○區○○路四十│午○○  │汽車ＶＣＤ              │
│    │日凌晨一時許      │號前                  │        │                        │
├──┼─────────┼───────────┼────┼────────────┤
│ １０ │九十三年八月二十八│台中市○○區○○路一段│丙○○  │汽車音響                │
│    │日上午七時四十分許│二十七巷十號前        │        │                        │
├──┼─────────┼───────────┼────┼────────────┤
│  │九十三年八月二十八│台中市○○區○○路一０│壬○○  │汽車ＶＣＤ              │
│    │日二十三時許      │０號前                │        │                        │
├──┼─────────┼───────────┼────┼────────────┤
│  │九十三年九月九日上│台中市西屯區○○○路二│戊○○  │水準儀及經緯儀          │
│    │午十一時三十分許  │之一號前              │        │                        │
├──┼─────────┼───────────┼────┼────────────┤
│  │九十三年九月十日二│台中市○○區○○路二段│巳○○  │汽車ＤＶＤ              │
│    │十分許            │二十號前              │        │                        │
├──┼─────────┼───────────┼────┼────────────┤
│  │九十三年九月十日十│台中市○○區○○街二七│未○○  │音響主機、身分證、健保卡│
│    │九時三十分許      │巷六弄二號前          │        │、銀行存摺              │
├──┼─────────┼───────────┼────┼────────────┤
│  │九十三年九月十一日│台中市○○區○○路一段│戌○○  │汽車行車電腦            │
│    │凌晨一時五十分許  │一四三號前            │        │                        │
├──┼─────────┼───────────┼────┼────────────┤
│  │九十三年九月十一日│台中市○○區○○路與朝│辰○○  │軍人身分證、信用卡      │
│    │凌晨二時許        │富路口                │        │                        │
├──┼─────────┼───────────┼────┼────────────┤
│  │九十三年九月十一日│台中市○○區○○路與市│癸○○  │軍人身分證、信用卡、駕、│
│    │上午六時二十五分許│政北二路口            │        │行照                    │
├──┼─────────┼───────────┼────┼────────────┤
│  │九十三年九月十三日│台中市○○區○○街二七│卯○○  │汽車ＣＤ音響、手機      │
│    │上午七時三十五分許│七巷二十五弄五號前    │        │                        │
├──┼─────────┼───────────┼────┼────────────┤
│  │九十三年九月十三日│台中市西屯區○○○路四│丑○○  │汽車ＣＤ音響            │
│    │上午八時三十分許  │十二號前              │        │                        │
├──┼─────────┼───────────┼────┼────────────┤
│  │九十三年九月十六日│台中市西屯區○○○街十│地○○  │汽車音響                │
│    │二十時許          │八號前                │        │                        │
├──┼─────────┼───────────┼────┼────────────┤
│  │九十三年九月二十日│台中市西屯區○○○街與│丁○○  │汽車音響、駕照、信用卡、│
│    │十七時許          │朝富一街口            │        │現金五千元              │
├──┼─────────┼───────────┼────┼────────────┤
│  │九十三年九月二十三│台中市○○區○○路與朝│天○○  │汽車音響主機            │
│    │日上午八時許      │馬路口                │        │                        │
└──┴─────────┴───────────┴────┴────────────┘
                                                      Ｆ


司法院資訊處製作；財團法人民間司法改革基金會備份。
